【裁判字號】    98,交抗,1017
【裁判日期】    980625
【裁判案由】    違反道路交通管理處罰條例
【裁判全文】
臺灣高等法院交通事件裁定            98年度交抗字第1017號
抗  告  人
即受處分人  甲○○
上列抗告人因違反道路交通管理處罰條例案件，不服臺灣臺北地
方法院，中華民國98年3月12日所為裁定（98年度交聲字第647號
），提起抗告，本院裁定如下：
    主  文
抗告駁回。
    理  由
一、本件原裁定以原處分意旨略以；異議人即受處分人甲○○於
    民國98年2月5日11時19分許將所有車牌號碼5819-AB號自用
    小客車停放於臺北市○○街35號前貨車停車格位，經臺北市
    停車管理工程處交通助理員發現，乃以受處分人違反道路交
    通管理處罰條例第56條第1項第9款規定之行為，逕行拍照製
    單予以舉發，嗣受處分人於應到案日期前陳述意見，經原處
    分機關調查，仍認為受處分人有前開之違規，乃依上開道路
    交通管理處罰條例第56條第1項第9款及違反道路交通管理事
    件統一裁罰基準表等規定，於98年2月25日裁處受處分人罰
    鍰600元。及聲明異議意旨略以；異議人患有十數年糖尿病
    ，並注射胰島素治療，於當日駕駛車輛行經該處時突感不適
    ，有低血糖症狀發生，為本人駕車首次發生，為自救，遂停
    車於該處，並請求過路行人撥打119叫救護車，此時兩次服
    食方糖6粒，始恢復正常，前後不超過20分鐘，當時看見交
    通執法人員拍照，但因無力制止，事後便立即提出申訴，本
    人患病多年首次發生此現象，並非使用此方式以避免遭到取
    締云云。查異議人並未否認於上揭時、地，停放前揭車輛，
    有前開違規行為一事，再核以卷內取締照片2幀（見原審卷
    第9頁），此部分事實堪以認定。異議人雖辯稱：係因異議
    人罹患糖尿病多年，於當時駕駛車輛發生低血糖症狀，遂緊
    急將車輛停放該處，以圖自救云云，經查：異議人稱其罹患
    糖尿病多年，首次出現此一症狀，並提出診斷證明書，惟該
    診斷證明書係於98年2月19日開立，距離異議人違規時間已
    近兩個星期，為何未於當時立即前往就醫，並開立就診證明
    ？且當時若真如異議人所稱該症狀如此嚴重、急迫，為何尚
    能將車完全停入停車格內？是異議人當時是否確有發生低血
    糖症狀而需自救，已非無疑？又依異議人聲明異議狀所載：
    「... 因發生低血糖症狀，遂緊急停放車輛於該處，下車坐
    於路邊自救，並請求過路行人撥打119叫救護車，...，前後
    不超過20分鐘，當時看見交通（執）法人員拍照...。」，
    則異議人因低血糖症狀下車坐在路邊，且其看見交通執法人
    員拍照，顯然其所在位置距離該車輛甚近，然觀諸卷內所附
    取締照片，其車輛旁之路邊及騎樓行人稀少，並無拍攝到有
    人坐在路旁之情形，另異議人稱其請求路人撥打119叫救護
    車，且其坐於該處，前後約有20分鐘，則救護車應早已來到
    現場，現場情形必定較為混亂，或有人駐足觀看，然觀前揭
    照片，亦未有影象顯示當時確有該等事件發生，是本件異議
    人既無足夠證據足以證明當時其確有發生低血糖之症狀，則
    異議人所辯，自無可採。綜上所述，異議人即受處分人確有
    將前開車號之自小客車佔用卸貨車停車格停放，而有停車車
    種不依規定之違規行為，從而原處分機關依前揭道路交通管
    理處罰條例第56條第1項第9款、違反道路交通管理事件統一
    裁罰基準表之規定，裁處受處分人罰鍰600元，核無違誤，
    本件受處分人之異議為無理由，應將其異議駁回。
二、抗告意旨略以抗告人並未請求路人撥打119叫救護車，原審
    此部分記載有誤，診斷書證明抗告人確實有糖尿病，並非造
    假，抗告人曾於低血糖時赴醫院急診卻遭急診室大夫取笑，
    謂僅需吃糖即可，原審法官未能實地勘查停車格亦未詢問本
    人情況，為此提起抗告。
三、按「汽車駕駛人停車，有停車時間、位置、方式、車種不依
    規定情形者，處新臺幣（下同）600元以上1,200元以下罰鍰
    」，道路交通管理處罰條例第56條第1項第9款定有明文，而
    「汽車駕駛人違規停車而駕駛人不在場，當場不能製單舉發
    者，得對汽車所有人逕行舉發處罰；前開逕行舉發，應記明
    車輛牌照號碼、車型等可資辨明之資料，查明汽車所有人姓
    名或名稱、住址後，製單舉發處罰之」，道路交通管理處罰
    條例第7條之2第1項第3款、第2項亦分別規定甚明。查抗告
    人並未否認於上揭時、地，停放前揭車輛，有前開違規行為
    一事，且有卷內所附取締照片2幀可稽（見原審卷第9頁），
    抗告人確有於前揭時地將自用小客車停放於臺北市○○街35
    號前貨車停車格位之違規行為甚明，又抗告人並無積極之事
    證足以證明其於前揭時地有發生緊急低血糖症狀之情事，抗
    告人於聲明異議狀內載有「．．．當時該地點唯一一處卸貨
    停車格，故臨時停放，並下車坐於路邊自救，並請求過路行
    人"五分鐘內休克，請其撥打119叫救護車"，此時兩次服食
    方糖六粒，始恢復正常，前後不超過20分鐘．．．」等，若
    抗告人確有此緊急狀況，自以一停車，即在車上補充糖類方
    合常情，豈有下車坐於路邊急救之理，且未提出何人看到可
    以證明，又無積極之事證可資證明，亦無救護車前來急救之
    情，抗告人未提出任何事證足以證明其所述與事實相符，其
    所述自無可採，抗告人所提之98年2月19日開立之診斷證明
    書，僅能證明其有糖尿病等之病史，並不足以證明其於97年
    2月5日有發生低血糖症狀之情事，此自無從為抗告人有利之
    認定，再抗告人停車處裝有卸貨停車位係供貨車卸貨使用，
    其格位內地面上標有貨車裝卸專用文字，並於管制標誌牌面
    上說明為「貨車裝卸專用」，供駕駛人遵循辨識，因抗告人
    車輛係自小客車非屬前述車種，故不得使用，值勤人員依違
    規事實採證舉發並無不當，亦有台北市停車管理工程處98年
    2月12日北市停管字第09830655600號函及取締照片2幀（見
    原審卷第9、12頁）在卷可稽，足認本件抗告人違規事實明
    確，本件事證已明，相片亦甚清晰，是抗告人請求至現場會
    勘等，核無必要。本件抗告人之違規事實明確，原審因認原
    處分機關就抗告人前開違規行為，援引前揭之規定裁處抗告
    人罰鍰600元等，於法並無不當，而駁回抗告人於原審之異
    議等，揆諸前揭之規定，經核於法並無違誤，本件之抗告人
    之抗告為無理由，應予駁回。
四、依道路交通管理處罰條例第89條，道路交通案件處理辦法第
    26條，刑事訴訟法第412條裁定如主文。
中    華    民    國    98    年    6     月    25    日
                  刑事第九庭  審判長法  官   陳貽男
                                    法  官   周盈文
                                    法  官   許宗和
以上正本證明與原本無異。
不得再抗告。
                                    書記官   林淑貞
中    華    民    國    98    年    6     月    25    日


司法院資訊處製作；財團法人民間司法改革基金會備份。
